臺灣臺中地方法院行政訴訟裁定
111年度簡字第72號
原      告  張孟莉  


被      告  臺中市政府教育局

代  表  人  楊振昇  

上列當事人間有關人事行政事務事件，本院裁定如下：
    主  文
本件移送於臺中高等行政法院。
    理  由
一、按訴訟之全部或一部，法院認為無管轄權者，依原告聲請或
    依職權以裁定移送於其管轄法院，行政訴訟法第18條準用民
    事訴訟法第28條第1項定有明文。次按適用通常訴訟程序之
    事件，以高等行政法院為第一審管轄法院，行政訴訟法第10
    4條之1亦有明文規定。又按適用簡易訴訟程序之事件，以地
    方法院行政訴訟庭為第一審管轄法院。下列各款行政訴訟事
    件，除本法別有規定外，適用本章所定之簡易程序：一、關
    於稅捐課徵事件涉訟，所核課之稅額在新臺幣（下同）40萬
    元以下者。二、因不服行政機關所為40萬元以下罰鍰處分而
    涉訟者。三、其他關於公法上財產關係之訴訟，其標的之金
    額或價額在40萬元以下者。四、因不服行政機關所為告誡、
    警告、記點、記次、講習、輔導教育或其他相類之輕微處分
    而涉訟者。五、關於內政部入出國及移民署之行政收容事件
    涉訟，或合併請求損害賠償或其他財產上給付者。六、依法
    律之規定應適用簡易訴訟程序者，行政訴訟法第229條第1項
    、第2項定有明文。
二、查原告提起本件訴訟，聲明略謂：1、請求申請復職並擔任
    台中市調府教師。2、「臺中縣政府86年8月29日八六府人二
    字第231148號函」、「臺中市政府教育局102年10月25日中
    市教人字第1020081198號函」、「臺中市政府教育局103年1
    0月22日中市教人字第1030088063號函」、「臺中市政府教
    育局109年9月8日中市教人字第1090079117號函」成績考核
    更列為「四條一款」，並補償當事人考績獎金差額。3、「
    道中人字號第0000000000號」記過乙次，請求銷過。
三、揆諸上開規定，原告上述所提之行政訴訟，請求「申請復職
    」、「考績改列」、「撤銷記過」等，標的並非40萬元以下
    之稅捐課徵、罰鍰處分、公法上財產關係，亦非告誡、警告
    、記點、記次、講習、輔導教育或其他相類之輕微處分或行
    政收容事件合併請求給付，核非屬應由地方法院行政訴訟庭
    受理之簡易訴訟程序事件。又被告之機關所在地為臺中市，
    則本件應由臺中高等行政法院管轄。原告向無管轄權之本院
    起訴，尚有違誤，依上開規定，自應依職權移送於其管轄法
    院，爰裁定如主文。
四、至原告另起訴，以台中市政府衛生局為被告，主張遭「103
    年10月3日中市衛醫字0000000000號函」處罰鍰新台幣一萬
    元之處分係違誤，並聲明「撤銷處分並退還罰鍰」部分，仍
    由本院審理，附此敘明。
中　　華　　民　　國　　111 　年　　11　　月  　18 　日
                行政訴訟庭  法　官   吳俊螢
以上正本證明與原本無異。
如不服本裁定應於送達後10日內向本院提出抗告狀。
中　　華　　民　　國　　111 　年　　11　　月　　18　　日
　　　　　　　              書記官   王素珍